dictionaries/gl_ES/index.aff
FLAG num
SFX 113 0 nosllevolo [^o]s . pa:pronome persoal enclítico polisílabo P2 transitiva dativo P4 + dativo P3 + dativo P5 + acusativo P3 masculino
SFX 113 0 nosllevolos [^o]s . pa:pronome persoal enclítico polisílabo P2 transitiva dativo P4 + dativo P3 + dativo P5 + acusativo P6 masculino
SFX 113 0 noslle [^s] . pa:pronome persoal enclítico polisílabo P2 transitiva dativo / acusativo P4 + dativo P3
SFX 113 0 noslla [^s] . pa:pronome persoal enclítico polisílabo P2 transitiva dativo P4 + dativo P3 + acusativo P3 feminino
SFX 113 0 nosllas [^s] . pa:pronome persoal enclítico polisílabo P2 transitiva dativo P4 + dativo P3 + acusativo P6 feminino
SFX 113 0 nosllo [^s] . pa:pronome persoal enclítico polisílabo P2 transitiva dativo P4 + dativo P3 + acusativo P3 masculino
SFX 113 0 nosllos [^s] . pa:pronome persoal enclítico polisílabo P2 transitiva dativo P4 + dativo P3 + acusativo P6 masculino
SFX 113 0 nosvos [^s] . pa:pronome persoal enclítico polisílabo P2 transitiva dativo / acusativo P4 + dativo / acusativo P5
SFX 113 0 nosvola [^s] . pa:pronome persoal enclítico polisílabo P2 transitiva dativo P4 + dativo P5 + acusativo P3 feminino
SFX 113 0 nosvolas [^s] . pa:pronome persoal enclítico polisílabo P2 transitiva dativo P4 + dativo P5 + acusativo P6 feminino
SFX 113 0 nosvolo [^s] . pa:pronome persoal enclítico polisílabo P2 transitiva dativo P4 + dativo P5 + acusativo P3 masculino
SFX 113 0 nosvolos [^s] . pa:pronome persoal enclítico polisílabo P2 transitiva dativo P4 + dativo P5 + acusativo P6 masculino
SFX 113 0 nosvoslle [^s] . pa:pronome persoal enclítico polisílabo P2 transitiva dativo / acusativo P4 + dativo / acusativo P5 + dativo P3
SFX 113 0 nosvoslla [^s] . pa:pronome persoal enclítico polisílabo P2 transitiva dativo P4 + dativo P5 + dativo P3 + acusativo P3 feminino
SFX 113 0 nosvosllas [^s] . pa:pronome persoal enclítico polisílabo P2 transitiva dativo P4 + dativo P5 + dativo P3 + acusativo P6 feminino
SFX 113 0 nosvosllo [^s] . pa:pronome persoal enclítico polisílabo P2 transitiva dativo P4 + dativo P5 + dativo P3 + acusativo P3 masculino
SFX 113 0 nosvosllos [^s] . pa:pronome persoal enclítico polisílabo P2 transitiva dativo P4 + dativo P5 + dativo P3 + acusativo P6 masculino
SFX 113 0 nosvoslles [^s] . pa:pronome persoal enclítico polisílabo P2 transitiva dativo / acusativo P4 + dativo / acusativo P5 + dativo P6
SFX 113 0 nosvosllela [^s] . pa:pronome persoal enclítico polisílabo P2 transitiva dativo P4 + dativo P5 + dativo P6 + acusativo P3 feminino
SFX 113 0 nosvosllelas [^s] . pa:pronome persoal enclítico polisílabo P2 transitiva dativo P4 + dativo P5 + dativo P6 + acusativo P6 feminino
SFX 113 0 nosvosllelo [^s] . pa:pronome persoal enclítico polisílabo P2 transitiva dativo P4 + dativo P5 + dativo P6 + acusativo P3 masculino
SFX 113 0 nosvosllelos [^s] . pa:pronome persoal enclítico polisílabo P2 transitiva dativo P4 + dativo P5 + dativo P6 + acusativo P6 masculino
SFX 113 0 noslles [^s] . pa:pronome persoal enclítico polisílabo P2 transitiva dativo / acusativo P4 + dativo P6
SFX 113 0 nosllela [^s] . pa:pronome persoal enclítico polisílabo P2 transitiva dativo P4 + dativo P3 + acusativo P3 feminino
SFX 113 0 nosllelas [^s] . pa:pronome persoal enclítico polisílabo P2 transitiva dativo P4 + dativo P3 + acusativo P6 feminino
SFX 113 0 nosllelo [^s] . pa:pronome persoal enclítico polisílabo P2 transitiva dativo P4 + dativo P3 + acusativo P3 masculino
SFX 113 0 nosllelos [^s] . pa:pronome persoal enclítico polisílabo P2 transitiva dativo P4 + dativo P3 + acusativo P6 masculino
SFX 113 0 nosllesvos [^s] . pa:pronome persoal enclítico polisílabo P2 transitiva dativo / acusativo P4 + dativo P6 + dativo / acusativo P5
SFX 113 0 nosllevola [^s] . pa:pronome persoal enclítico polisílabo P2 transitiva dativo P4 + dativo P3 + dativo P5 + acusativo P3 feminino
SFX 113 0 nosllevolas [^s] . pa:pronome persoal enclítico polisílabo P2 transitiva dativo P4 + dativo P3 + dativo P5 + acusativo P6 feminino
SFX 113 0 nosllevolo [^s] . pa:pronome persoal enclítico polisílabo P2 transitiva dativo P4 + dativo P3 + dativo P5 + acusativo P3 masculino
SFX 113 0 nosllevolos [^s] . pa:pronome persoal enclítico polisílabo P2 transitiva dativo P4 + dativo P3 + dativo P5 + acusativo P6 masculino
SFX 113 0 vola . pa:pronome persoal enclítico polisílabo P2 transitiva dativo P5 + acusativo P3 feminino
SFX 113 0 volas . pa:pronome persoal enclítico polisílabo P2 transitiva dativo P5 + acusativo P6 feminino
SFX 113 0 volo . pa:pronome persoal enclítico polisílabo P2 transitiva dativo P5 + acusativo P3 masculino
SFX 113 0 volos . pa:pronome persoal enclítico polisílabo P2 transitiva dativo P5 + acusativo P6 masculino
SFX 113 0 voslle . pa:pronome persoal enclítico polisílabo P2 transitiva dativo P5 / acusativo + dativo P3
SFX 113 0 voslla . pa:pronome persoal enclítico polisílabo P2 transitiva dativo P5 + dativo P3 + acusativo P3 feminino
SFX 113 0 vosllas . pa:pronome persoal enclítico polisílabo P2 transitiva dativo P5 + dativo P3 + acusativo P6 feminino
SFX 113 0 vosllo . pa:pronome persoal enclítico polisílabo P2 transitiva dativo P5 + dativo P3 + acusativo P3 masculino
SFX 113 0 vosllos . pa:pronome persoal enclítico polisílabo P2 transitiva dativo P5 + dativo P3 + acusativo P6 masculino
SFX 113 0 vosnos . pa:pronome persoal enclítico polisílabo P2 transitiva dativo / acusativo P5 + dativo / acusativo P4
SFX 113 0 vosnola . pa:pronome persoal enclítico polisílabo P2 transitiva dativo P5 + dativo P4 + acusativo P3 feminino
SFX 113 0 vosnolas . pa:pronome persoal enclítico polisílabo P2 transitiva dativo P5 + dativo P4 + acusativo P6 feminino
SFX 113 0 vosnolo . pa:pronome persoal enclítico polisílabo P2 transitiva dativo P5 + dativo P4 + acusativo P3 masculino
SFX 113 0 vosnolos . pa:pronome persoal enclítico polisílabo P2 transitiva dativo P5 + dativo P4 + acusativo P6 masculino
SFX 113 0 voslles . pa:pronome persoal enclítico polisílabo P2 transitiva dativo / acusativo P5 + dativo P3
SFX 113 0 vosllela . pa:pronome persoal enclítico polisílabo P2 transitiva dativo P5 + dativo P6 + acusativo P3 feminino
SFX 113 0 vosllelas . pa:pronome persoal enclítico polisílabo P2 transitiva dativo P5 + dativo P6 + acusativo P6 feminino
SFX 113 0 vosllelo . pa:pronome persoal enclítico polisílabo P2 transitiva dativo P5 + dativo P6 + acusativo P3 masculino
SFX 113 0 vosllelos . pa:pronome persoal enclítico polisílabo P2 transitiva dativo P5 + dativo P6 + acusativo P6 masculino
SFX 113 0 vosllenos . pa:pronome persoal enclítico polisílabo P2 transitiva dativo / acusativo P5 + dativo P3 + dativo / acusativo P4
SFX 113 0 vosllenola . pa:pronome persoal enclítico polisílabo P2 transitiva dativo P5 + dativo P3 + dativo P4 + acusativo P3 feminino
SFX 113 0 vosllenolas . pa:pronome persoal enclítico polisílabo P2 transitiva dativo P5 + dativo P3 + dativo P4 + acusativo P6 feminino
SFX 113 0 vosllenolo . pa:pronome persoal enclítico polisílabo P2 transitiva dativo P5 + dativo P3 + dativo P4 + acusativo P3 masculino
SFX 113 0 vosllenolos . pa:pronome persoal enclítico polisílabo P2 transitiva dativo P5 + dativo P3 + dativo P4 + acusativo P6 masculino
SFX 113 0 vosnoslle . pa:pronome persoal enclítico polisílabo P2 transitiva dativo / acusativo P5 + dativo / acusativo P4 + dativo P3
SFX 113 0 vosnoslla . pa:pronome persoal enclítico polisílabo P2 transitiva dativo P5 + dativo P4 + dativo P3 + acusativo P3 feminino
SFX 113 0 vosnosllas . pa:pronome persoal enclítico polisílabo P2 transitiva dativo P5 + dativo P4 + dativo P3 + acusativo P6 feminino
SFX 113 0 vosnosllo . pa:pronome persoal enclítico polisílabo P2 transitiva dativo P5 + dativo P4 + dativo P3 + acusativo P3 masculino
SFX 113 0 vosnosllos . pa:pronome persoal enclítico polisílabo P2 transitiva dativo P5 + dativo P4 + dativo P3 + acusativo P6 masculino
SFX 113 0 vosnoslles . pa:pronome persoal enclítico polisílabo P2 transitiva dativo / acusativo P5 + dativo / acusativo P4 + dativo P6
